# 请问管理费用计入在建工程成本问题

提问人：missy 时间：2012-02-16 16:59:29
一家科技公司，但目前仅处于自用科研大楼的建设阶段，请问在大楼建设期间的管理费用能否全额计入在建工程的成本？

回答人：chenyiwei
一般性管理费用不直接改变固定资产的状态，并不是为了使固定资产达到预定可使用状态所必要、合理的支出，所以不能资本化。参阅《计学撮要》第 191 页。

回答人：chenyiwei
回复 missy 的帖子
《企业会计准则第 4 号——固定资产》第九条规定：“自行建造固定资产的成本，由建造该项资产达到预定可使用状态前所发生的必要支出构成”。从这一规定可以看出，可以计入固定资产成本的项目应当是为了使固定资产达到预定可使用状态所必需的、合理的支出。
管理用固定资产的作用更多地是为了维持公司整体作为一个法人的日常运作，其使用并不能直接改变生产用固定资产的在建工程项目的状态。因此，管理用固定资产的折旧应当全部计入管理费用处理，不能分摊计入生产用固定资产的在建工程成本。

提问人：missy 时间：2012-02-17 13:32:18
谢谢版主！我理解是否可类似于生产型企业中制造费用可归集到生产成本，但行政部门的管理费用不能归入生产成本一样？

回答人：chenyiwei
原理上类似，即某项支出是否属于为了使存货或固定资产达到预定的可销售或可使用状态所必须的、合理的支出。

提问人：jl_cc_xuehao 时间：2014-09-12 15:50:22
陈版主你好，请问建设工程的概算里有“建设单位管理费”这一项，里面列支“建设单位从项目开工之日起至办理竣工财务决算之日止发生的管理性质的开支”，目前我遇到的被审单位（只有这一个项目）把在投产前的所有管理费用都放到了“在建工程”里，这样合适么？
谢谢您！

回答人：chenyiwei
不可以。很多一般管理费用并不是使在建工程达到预定可使用状态所必需的支出。《计学撮要 2011 》和《计学撮要 2013 》中均有相关问题解答，可供参考。